---
title: "Deep Learning - aula 2"
---

# Pré Processsamento

#### Vamos usar o data set - Breast Cancer
- Id: Sample code number
- Cl.thickness: Clump thickness
- Cell.size: Uniformity of cell size
- Cell.shape: Uniformity of cell shape
- Marg.adhesion: Marginal adhesion
- Epith.c.size: Single epithelial cell size
- Bare.nuclei: Bare nuclei
- Bl.cromatin: Bland chromatin
- Normal.nucleoli: Normal nucleoli
- Mitoses: Mitoses
- Class: Class

```{r}
#install.packages("MASS")
#install.packages("mlbench")
#install.packages("gmodels")
library("mlbench")
library("neuralnet")
library("gmodels")

#Baixa dados
data(BreastCancer)

#Faz summary
summary(BreastCancer)

#Procura NA
BreastCancer[is.na(BreastCancer)==TRUE]
data_cleaned <- na.omit(BreastCancer)
summary(data_cleaned)

#Procura por outliers
boxplot(data_cleaned[,2:10])
hist(as.numeric(data_cleaned$Mitoses))

#Avalia o tipo de variável
str(data_cleaned)
input<-data_cleaned[,2:10]
input <- as.data.frame(lapply(input, function(x) as.numeric(as.character(x))))
str(input)

#Feature Scalling
max_data <- apply(input, 2, max)
min_data <- apply(input, 2, min)
input_scaled <- as.data.frame(scale(input,center = min_data, scale = max_data - min_data))
View(input_scaled)

#Variável Dependente
Cancer<-data_cleaned$Class
Cancer<-as.data.frame(Cancer)
#Cria variável bin´ria para cada caso de câncer
Cancer<-with(Cancer, data.frame(model.matrix(~Cancer+0)))
final_data<-as.data.frame(cbind(input_scaled,Cancer))

#Train test split
index = sample(1:nrow(final_data),round(0.70*nrow(final_data)))
train_data <- as.data.frame(final_data[index,])
test_data <- as.data.frame(final_data[-index,])

```

### Regressão Linear
```{r}
names(train_data)
#Regressão Linear
lm.fit <- lm(Cancermalignant~Cl.thickness+Cell.size+Cell.shape+Marg.adhesion+Epith.c.size+Bare.nuclei+Bl.cromatin+Normal.nucleoli+Mitoses, data=train_data)

summary(lm.fit)
pr.lm <- round(predict(lm.fit,test_data), digits = 0)
#Erro quadrático médio
MSE.lm <- sum((pr.lm - test_data$Cancermalignant)^2)/nrow(test_data)

```


### NeuralNet
```{r}

#abrir o CRAN para mostrar

#Fit de neuralnet
#Executar testes com diferentes arquiteturas
net <- neuralnet(Cancermalignant~Cl.thickness+Cell.size+Cell.shape+Marg.adhesion+Epith.c.size+Bare.nuclei+Bl.cromatin+Normal.nucleoli+Mitoses,data=train_data,hidden=c(5,4,2,1),linear.output=T)
plot(net)


predict_net_test <- compute(net,test_data[,1:9])
predict_result<-round(predict_net_test$net.result, digits = 0)

MSE.nn <- sum((predict_result - test_data$Cancermalignant)^2)/nrow(test_data)

CrossTable(x = test_data$Cancermalignant, y = predict_result, prop.chisq=FALSE)


```


